# #会计准则结论基础#——（ 19 ）以权益结算股份支付计量方法的选择

提问人：无极 011 时间：2016-07-24 10:54:53
请问一下，这个“以公允价值计量”怎么理解呢，为什么不是用当前股价减去行权价去确认成本费用，看了上面的讲解还是不太理解，能否用简单易懂的语言解释一下呢

回答人：chenyiwei
期权的公允价值包括内在价值和时间价值两部分，你说的行权价与当前股价之间的差额只是前一部分，但没有反映出后一部分的影响。